---
title: "Methylation and Expression with CNV data"
output: html_notebook
---

# Intro

## Data


Données d'expression : data_brca, données communes = *data_exp*
données de méthylation : data.hg19, donnée scommunes = *data_met*
Métadatas : coldata_ens



```{r}
load("~/Desktop/These_Marthe/1_Bioinfo/1_TCGA/190409_Breast_Methylation/190418_corr_Methylation_par_Gene.RData")


KEEP=c('Gene_int','annotation.meth','data_met',
                            'data_exp', 'coldata_ens', 'Subtype' )
rm(list= ls()[!(ls() %in% KEEP )])

Alter_Sample_Hpos <- read.delim("~/Desktop/These_Marthe/1_Bioinfo/1_TCGA/190624_CGHBreast/Alter_Sample_Hpos.txt")
Alter_Sample_Hneg <- read.delim("~/Desktop/These_Marthe/1_Bioinfo/1_TCGA/190624_CGHBreast/Alter_Sample_Hneg.txt")
Alter_Sample_CTpos <- read.delim("~/Desktop/These_Marthe/1_Bioinfo/1_TCGA/190624_CGHBreast/Alter_Sample_CTpos.txt")
Alter_Sample_CTneg <- read.delim("~/Desktop/These_Marthe/1_Bioinfo/1_TCGA/190624_CGHBreast/Alter_Sample_CTneg.txt")


Subtype <- coldata_ens$subtype_BRCA_Subtype_PAM50
Subtype <- as.character(Subtype)
Subtype[which(coldata_ens$shortLetterCode == "NT")] <- "NT"
Subtype <- as.factor(Subtype)

```

## Librairies

```{r}
library(SummarizedExperiment)

library(dplyr)
library(tidyr)
library(stringr)
library(ggplot2)
library(gridExtra)
library(Hmisc)
library(grid)
library(Gviz)

library(IlluminaHumanMethylation450kanno.ilmn12.hg19)
library(TxDb.Hsapiens.UCSC.hg19.knownGene)
library(AnnotationDbi)
library(org.Hs.eg.db)
```



# HORMAD1

Methylation et expression pour HOrmad1


```{r}
#Hormad1's probes
Gene_int = "HORMAD1"

probes1 = annotation.meth[grep(Gene_int, annotation.meth$Gene_Symbol),]$probeID

#SUbset methylation for these probes
met_hormad_1 = subset(data_met, rownames(data_met) %in% probes1)

rownames(met_hormad_1) = paste(annotation.meth[grep(Gene_int, annotation.meth$Gene_Symbol),
                                               ]$UCSC_RefGene_Group,
                               rownames(met_hormad_1), sep="_") # Annotation CpG

#EHORMAD1 Expression / ech
Gene_int = "HORMAD1"

ENS_Hormad <- AnnotationDbi::select(org.Hs.eg.db, Gene_int,
                           "ENSEMBL", "SYMBOL")

exp_hormad_1 = subset(data_exp, rownames(data_exp) %in% ENS_Hormad$ENSEMBL)
dim(exp_hormad_1)
```

We add CNV information


```{r}
alter_Hormad <- rbind(Alter_Sample_Hpos, Alter_Sample_Hneg)

dim(alter_Hormad) ; dim( t(met_hormad_1))
```

Vector with expression level
```{r}
Subtype_H = coldata_ens$HORMAD1.84072

Subtype_H = as.character(Subtype_H)
Subtype_H[which(coldata_ens$shortLetterCode == "NT")] = "NT"
Subtype_H = as.factor(Subtype_H)
```

```{r}
exp_hormad_1 = data.frame( expression = c(exp_hormad_1), Statut = Subtype_H, Type = Subtype) 

quant_hormad = quantile(exp_hormad_1$expression, 
         probs = seq(0, 1, 0.1))
mini = quant_hormad[2]
maxi = quant_hormad[10]

exp_hormad_1 <- exp_hormad_1 %>% 
                mutate(State_quantile = ifelse(exp_hormad_1[,1] <= c(mini), 
                                               paste("Low", Gene_int, sep = "_"),
                                        ifelse(exp_hormad_1[,1] >= c(maxi), 
                                               paste("High", Gene_int, sep = "_"), 
                                         "NS"
                                               )
                                          )
                      )

#On remplace les NT
exp_hormad_1$State_quantile[ which(coldata_ens$shortLetterCode=="NT")] <- "NT"
exp_hormad_1 %>% head
```


```{r}
#On assemble méthylation et expression
exp_met_hormad_1 = data.frame(exp_hormad_1, t(met_hormad_1))
exp_met_hormad_1 %>% head

exp_met_hormad_1 <- data.frame(barcode = rep(coldata_ens$barcode, length(probes1)),
                               Patient = rep(rownames(exp_met_hormad_1), length(probes1)),
                               ENSG00000143452 = rep(exp_hormad_1[,1], length(probes1)),
                               Statut = rep(exp_hormad_1$Statut, length(probes1)),
                               Type = rep(exp_hormad_1$Type, length(probes1)),
                               State_quantile = rep(exp_hormad_1$State_quantile, 
                                                    length(probes1)),
                               gather(data = exp_met_hormad_1[,5:c(length(probes1)+4)], 
                                     key = "Cg", 
                                     value = "meth") )

exp_met_hormad_1 %>% head
```

On rajoute les infos CNV

```{r}
merge(alter_Hormad,exp_met_hormad_1, by.x = "Patient", by.y = "Patient", all = T ) %>% head

exp_met_hormad_1 <- merge(alter_Hormad,exp_met_hormad_1, by.x = "Patient", by.y = "Patient", all = T ) 
```


```{r}
A = "Basal"
coul = "darkgoldenrod"

g1 = ggplot(data = subset(exp_met_hormad_1, Type == A), 
       aes(x = log2(1+ENSG00000143452), y = meth, color = CNV ))+
  geom_point()+
  geom_smooth(colour = "black",fill="white", method = "lm") +
  scale_y_continuous(limits = c(0,1))+
  facet_wrap(~Cg) +
 # scale_color_manual(values=c("red4", "navy","grey50", "black"))+
  labs(title = paste("Correlation HORMAD1 exp / meth \n", A), y="beta value",x="log2(HORMAD1 expression)",cex=10)+
  theme_classic()+ 
 theme(plot.title = element_text(size = 14, face = "bold",hjust = 0.5),
              text=element_text(),
              axis.title = element_text(),
              axis.text.x=element_text(angle=45, hjust=1,colour="black", size = 9),
              axis.text.y=element_text(colour="black", size = 9))

g1
```

Mean methylation at promoter

```{r}
#Select probes at TSS200 / 5'UTR / 1st exon
id <- c(grep("TSS200", exp_met_hormad_1$Cg[1:9]),
        grep("5.UTR", exp_met_hormad_1$Cg[1:9]))

index <- exp_met_hormad_1$Cg[id]

exp_met_hormad_1_sub <- subset(exp_met_hormad_1, Cg %in% index)

Mean_horm <- by(exp_met_hormad_1_sub$meth, exp_met_hormad_1_sub$barcode, mean, na.rm = TRUE)



Table_mean <- data.frame(barcode = names(c(Mean_horm)),
                             Patient = coldata_ens$primary,
                             MoyMet = c(Mean_horm), 
                             exp = exp_hormad_1$expression,
                             Statut = exp_hormad_1$Statut,
                             Type = exp_hormad_1$Type,
                             State_quantile = exp_hormad_1$State_quantile
                             )

head(Table_mean)
```

```{r}
Table_mean <- merge(alter_Hormad,Table_mean, by.x = "Patient", by.y = "Patient", all = T ) 


Table_mean <- data.frame(Table_mean,
                              fact = Table_mean$CNV * (Table_mean$SegEnd - Table_mean$segmSt))

write.table(Table_mean, "HORMAD1_amp.txt", row.names = F, col.names = T, quote = F, sep = "\t")

```


```{r}
A = "Basal"


g1 = ggplot(data = subset(Table_mean, Type == A), 
       aes(x = log2(1+exp), y = MoyMet, fill = CNV ))+
  geom_jitter(size = 5, shape = 21, color = "black")+
  geom_smooth(colour = "black",fill="white", method = "lm") +
  scale_fill_gradient2(low = "navy", high = "red4",
                        na.value = "grey",
                        limits = c(-1, 1))  + 
  #scale_color_manual(values=c("black", "red4","grey20"))+
  labs(title="Correlation Hormad1 exp / Mean TSS200 meth \n Basal (Breast)", y="beta value",x="log2(HORMAD1 expression)",cex=10)+
  scale_y_continuous(limits = c(0,1))+
  theme_classic()+ 
 theme(plot.title = element_text(size = 14, face = "bold",hjust = 0.5),
              text=element_text(),
              axis.title = element_text(),
              axis.text.x=element_text(angle=45, hjust=1,colour="black", size = 9),
              axis.text.y=element_text(colour="black", size = 9))

g1
```
```{r}
library("ggsci")

g1 = ggplot(data = subset(Table_mean, Type == A), 
       aes(x = log2(1+exp), y = MoyMet, fill = Values ))+
  geom_point(size = 5, shape = 21, color = "black")+
  geom_smooth(colour = "black",fill="white", method = "lm") +
 # facet_wrap(~Type) +
  scale_fill_manual(values = c("#FC4E07", "#00AFBB","white", "grey"),
                                na.translate = TRUE, na.value = "grey") +
  labs(title="Correlation Hormad1 exp / Mean TSS200 meth \n Basal (Breast)", y="beta value",x="log2(HORMAD1 expression)",cex=10)+
  scale_y_continuous(limits = c(0,1))+
  theme_classic()+ 
 theme(plot.title = element_text(size = 14, face = "bold",hjust = 0.5),
              text=element_text(),
              axis.title = element_text(face="bold"),
              axis.text.x=element_text(angle=45, hjust=1,colour="black", size = 11),
              axis.text.y=element_text(colour="black", size = 9))

g1
```





# CT83

Methylation and expression for CT83


```{r}
#CT83's probes
Gene_int = "CXorf61"

probes1 = annotation.meth[grep(Gene_int, annotation.meth$Gene_Symbol),]$probeID

#SUbset methylation for these probes
met_ct83_1 = subset(data_met, rownames(data_met) %in% probes1)

rownames(met_ct83_1) = paste(annotation.meth[grep(Gene_int, annotation.meth$Gene_Symbol),
                                               ]$UCSC_RefGene_Group,
                               rownames(met_ct83_1), sep="_") # Annotation CpG

#CT83 Expression / ech
Gene_int = "CT83"

ENS_CT83 <- AnnotationDbi::select(org.Hs.eg.db, Gene_int,
                           "ENSEMBL", "SYMBOL")

exp_ct83_1 = subset(data_exp, rownames(data_exp) %in% ENS_CT83$ENSEMBL)
dim(exp_hormad_1)
```

We add CNV information


```{r}
alter_ct83 <- rbind(Alter_Sample_CTpos, Alter_Sample_CTpos)
```

Vector with expression level
```{r}
Subtype_ct = coldata_ens$CXorf61.203413

Subtype_ct = as.character(Subtype_ct)
Subtype_ct[which(coldata_ens$shortLetterCode == "NT")] = "NT"
Subtype_ct = as.factor(Subtype_ct)
```

```{r}
exp_ct83_1 = data.frame( expression = c(exp_ct83_1), Statut = Subtype_ct, Type = Subtype) 

quant_ct83 = quantile(exp_ct83_1$expression, 
         probs = seq(0, 1, 0.1))
mini = quant_ct83[2]
maxi = quant_ct83[10]

exp_ct83_1 <- exp_ct83_1 %>% 
                mutate(State_quantile = ifelse(exp_ct83_1[,1] <= c(mini), 
                                               paste("Low", Gene_int, sep = "_"),
                                        ifelse(exp_ct83_1[,1] >= c(maxi), 
                                               paste("High", Gene_int, sep = "_"), 
                                         "NS"
                                               )
                                          )
                      )

#On remplace les NT
exp_ct83_1$State_quantile[ which(coldata_ens$shortLetterCode=="NT")] <- "NT"
exp_ct83_1 %>% head
```


```{r}
#On assemble méthylation et expression
exp_met_ct83_1 = data.frame(exp_ct83_1, t(met_ct83_1))

exp_met_ct83_1 <- data.frame(barcode = rep(coldata_ens$barcode, length(probes1)),
                               Patient = rep(rownames(exp_met_ct83_1), length(probes1)),
                               ENSG00000143452 = rep(exp_ct83_1[,1], length(probes1)),
                               Statut = rep(exp_ct83_1$Statut, length(probes1)),
                               Type = rep(exp_ct83_1$Type, length(probes1)),
                               State_quantile = rep(exp_ct83_1$State_quantile, 
                                                    length(probes1)),
                               gather(data = exp_met_ct83_1[,5:c(length(probes1)+4)], 
                                     key = "Cg", 
                                     value = "meth") )

exp_met_ct83_1 %>% head
```

add cnv info
```{r}
exp_met_ct83_1 <- merge(alter_ct83,exp_met_ct83_1, by.x = "Patient", by.y = "Patient", all = T ) 
```


```{r}
A = "Basal"
coul = "darkgoldenrod"

g1 = ggplot(data = subset(exp_met_ct83_1, Type == A), 
       aes(x = log2(1+ENSG00000143452), y = meth, color = CNV ))+
  geom_point()+
  geom_smooth(colour = "black",fill="white", method = "lm") +
  scale_y_continuous(limits = c(0,1))+
  facet_wrap(~Cg) +
 # scale_color_manual(values=c("red4", "navy","grey50", "black"))+
  labs(title = paste("Correlation CT83 exp / meth \n", A), y="beta value",x="log2(CT83 expression)",cex=10)+
  theme_classic()+ 
 theme(plot.title = element_text(size = 14, face = "bold",hjust = 0.5),
              text=element_text(),
              axis.title = element_text(),
              axis.text.x=element_text(angle=45, hjust=1,colour="black", size = 9),
              axis.text.y=element_text(colour="black", size = 9))

g1
```

Mean methylation at promoter

```{r}
#Select probes at TSS200 / 5'UTR / 1st exon
id <- c(grep("TSS200", exp_met_ct83_1$Cg[1:10]),
        grep("5.UTR", exp_met_ct83_1$Cg[1:10]))

index <- exp_met_ct83_1$Cg[id]

exp_met_ct83_1_sub <- subset(exp_met_ct83_1, Cg %in% index)

Mean_ct83 <- by(exp_met_ct83_1_sub$meth, exp_met_ct83_1_sub$barcode, mean, na.rm = TRUE)



Table_mean <- data.frame(barcode = names(c(Mean_horm)),
                             Patient = coldata_ens$primary,
                             MoyMet = c(Mean_horm), 
                             exp = exp_ct83_1$expression,
                             Statut = exp_ct83_1$Statut,
                             Type = exp_ct83_1$Type,
                             State_quantile = exp_ct83_1$State_quantile
                             )

head(Table_mean)
```

```{r}
Table_mean <- merge(alter_ct83,Table_mean, by.x = "Patient", by.y = "Patient", all = T ) 


Table_mean <- data.frame(Table_mean,
                              fact = Table_mean$CNV * (Table_mean$SegEnd - Table_mean$segmSt))

write.table(Table_mean, "CT83_amp.txt", row.names = F, col.names = T, quote = F, sep = "\t")
```


```{r}
A = "Basal"


g1 = ggplot(data = subset(Table_mean, Type == A), 
       aes(x = log2(1+exp), y = MoyMet, fill = CNV ))+
  geom_jitter(size = 5, shape = 21, color = "black")+
  geom_smooth(colour = "black",fill="white", method = "lm") +
  scale_fill_gradient2(low = "navy", high = "red4",
                        na.value = "grey",
                        limits = c(-1, 1))  + 
  #scale_color_manual(values=c("black", "red4","grey20"))+
  labs(title="Correlation CT83 exp / Mean TSS200 meth \n Basal (Breast)", y="beta value",x="log2(CT83 expression)",cex=10)+
  scale_y_continuous(limits = c(0,1))+
  theme_classic()+ 
 theme(plot.title = element_text(size = 14, face = "bold",hjust = 0.5),
              text=element_text(),
              axis.title = element_text(),
              axis.text.x=element_text(angle=45, hjust=1,colour="black", size = 9),
              axis.text.y=element_text(colour="black", size = 9))

g1
```
```{r}
g1 = ggplot(data = subset(Table_mean, Type == A), 
       aes(x = log2(1+exp), y = MoyMet, fill = Values ))+
  geom_point(size = 5, shape = 21, color = "black")+
  geom_smooth(colour = "black",fill="white", method = "lm") +
 # facet_wrap(~Type) +
  scale_fill_manual(values = c("#FC4E07", "#00AFBB","white", "grey"),
                                na.translate = TRUE, na.value = "grey") +
  labs(title="Correlation CT83 exp / Mean TSS200 meth \n Basal (Breast)", y="beta value",x="log2(CT83 expression)",cex=10)+
  scale_y_continuous(limits = c(0,1))+
  theme_classic()+ 
 theme(plot.title = element_text(size = 14, face = "bold",hjust = 0.5),
              text=element_text(),
              axis.title = element_text(face="bold"),
              axis.text.x=element_text(angle=45, hjust=1,colour="black", size = 11),
              axis.text.y=element_text(colour="black", size = 9))

g1
```































